【裁判字號】    97,撤緩,26
【裁判日期】    970326
【裁判案由】    聲請撤銷緩刑
【裁判全文】
臺灣臺北地方法院刑事裁定              97年度撤緩字第26號
聲  請  人  臺灣臺北地方法院檢察署檢察官
受  刑  人  甲○○
上列聲請人因受刑人違反水土保持法等案件（臺灣臺北地方法院
92年度度訴字第595 號），聲請撤銷緩刑之宣告（臺灣臺北地方
法院檢察署92年度執他字第4406、97度執聲字第310 號），本院
裁定如下：
    主  文
聲請駁回。
    理  由
一、聲請意旨略以：查受刑人甲○○因違反山坡地保育利用條例
    等案件，經臺灣臺北地方法院以92年度訴字第595 號判處有
    期徒刑1年2月，緩刑5 年，於民國92年9月1日確定在案，其
    乃於緩刑期內即95年6 月25日更犯違反水土保持法等案件，
    經臺灣臺北地方法院以95年度度訴字第1997號判處有期徒刑
    2 月，經當事人不服提起上訴，嗣由臺灣高等法院以96年度
    上訴字第4352號判決上訴駁回，並於96年12月21日確定，足
    見並非一時失慮，且更違反先前以被告「經此教訓後，應知
    警惕，當無再犯之虞」而判決緩刑之基本目的，爰有刑法第
    75條之1 「足認原宣告之緩刑難收其預期效果，而有執行刑
    罰之必要」，核該受刑人所為，已合於刑法第75條之1第1項
    第2款所定得撤銷緩刑宣告之原因，爰依刑事訴訟法第476條
    規定聲請撤銷先前之緩刑宣告。
二、按「受緩刑之宣告，而有下列情形之一者，撤銷其宣告：一
    、緩刑期內因故意犯他罪，而在緩刑期內受不得易科罰金之
    有期徒刑以上刑之宣告確定者。二、緩刑前因故意犯他罪，
    而在緩刑期內受不得易科罰金之有期徒刑以上刑之宣告確定
    者。」、「前項撤銷之聲請，於判決確定後六月以內為之。
    」、「受緩刑之宣告而有下列情形之一，足認原宣告之緩刑
    難收其預期效果，而有執行刑罰之必要者，得撤銷其宣告：
    一、緩刑前因故意犯他罪，而在緩刑期內受得易科罰金之有
    期徒刑、拘役或罰金之宣告確定者。二、緩刑期內因故意犯
    他罪，而在緩刑期內受得易科罰金之有期徒刑、拘役或罰金
    之宣告確定者。三、緩刑期內因過失更犯罪，而在緩刑期內
    受有期徒刑之宣告確定者。四、違反第七十四條第二項第一
    款至第八款所定負擔情節重大者。」、「前條第二項之規定
    ，於前項第一款至第三款情形亦適用之。」，刑法第七十五
    條第一項、第二項、第七十五條之一第一項、第二項分別定
    有明文。查刑法第七十五條之一增訂理由為：「‧‧‧二、
    關於緩刑之撤銷，現行法第七十五條第一項固已設有兩款應
    撤銷緩刑之原因；至得撤銷緩刑之原因，則僅於保安處分章
    內第九十三條第三項與撤銷假釋合併加以規定，體例上不相
    連貫，實用上亦欠彈性。‧‧‧爰參酌上開立法例增訂本條
    ，於第一項分設四款裁量撤銷之原因，其理由如次：(一)現
    行關於緩刑前或緩刑期間故意犯他罪，而在緩刑期內受得易
    科罰金之有期徒刑之宣告者，列為應撤銷緩刑之事由，因認
    過於嚴苛，而排除第七十五條應撤銷緩刑之事由，移列至得
    撤銷緩刑事由，俾使法官依被告再犯情節，而裁量是否撤銷
    先前緩刑之宣告。‧‧‧三、本條採用裁量撤銷主義，賦與
    法院撤銷與否之權限，特於第一項規定實質要件為『足認原
    宣告之緩刑難收其預期效果，而有執行刑罰之必要』，供作
    審認之標準。‧‧‧」，是於緩刑前因故意犯他罪，而在緩
    刑期內受是否得易科罰金之宣告分別明文為「應撤銷」或「
    得撤銷」之事由，且於有得撤銷之事由時，賦與法官審酌有
    無執行刑罰之必要，以避免過於嚴苛。
三、經查：受刑人前於90年10月間，因違反山坡地保育利用條例
    等案件，經本院以92年度訴字第595號判處有期徒刑1年2 月
    ，緩刑5年，於92年9月1日確定在案（緩刑期間自92年9月1
    日起迄97年8月30日止）；嗣其於95年6月25日故意再犯違反
    水土保持法等案件，經本院於緩刑期內之96年9月13日以95
    年度度訴字第1997 號判決判處有期徒刑4月，如易科罰金，
    以（銀元）300元（新臺幣900元）折算1日，減為有期徒刑2
    ，如易科罰金，以（銀元）300元（新臺幣900 元）折算1日
    ，經當事人不服提起上訴，嗣由臺灣高等法院以96年度上訴
    字第4352號判決上訴駁回，並於96年12月21日確定在案，有
    上開本院92年度訴字第595號、95年度度訴字第1997 號判決
    書各1件、臺灣高等法院以96年度上訴字第435 2號判決書1
    件及臺灣高等法院被告前案紀錄表等附卷可稽，然查受刑人
    上開92年度訴字第595 號刑事判決書內並未諭知於緩刑期內
    付保護管束，故該判決確定後並未執行任何緩刑期內保護管
    束事項，是本院已難審酌原緩刑宣告是否足收其預期效果。
    此外，本案尚無相關證據足證受刑人有何「原宣告之緩刑有
    難收其預期效果，而有執行刑罰之必要」具體情狀。再者，
    聲請人亦未提出其他積極證據或具體說明受刑人有何具體情
    狀足認「原宣告之緩刑難收其預期效果，而有執行刑罰之必
    要」。爰揆諸上開法條規定及立法說明，聲請人聲請撤銷本
    院92年度訴字第595 號刑事判決之緩刑宣告，於法尚有未合
    ，應予駁回。
據上論斷，應依刑事訴訟法第220 條，裁定如主文。
中    華    民    國    97    年   3      月    26    日
                  刑事第十六庭法  官  施添寶
以上正本證明與原本無異。
如不服本裁定，應於送達後5日內，向本院提出抗告狀。
                              書記官  陳弘文
中    華    民    國    97    年   3      月    26    日


司法院資訊處製作；財團法人民間司法改革基金會備份。
